臺灣高雄地方法院刑事判決           100年度審訴字第1425號
公  訴  人  臺灣高雄地方法院檢察署檢察官
被      告  李金瑤
上列被告因違反毒品危害防制條例案件，經檢察官提起公訴（10
0 年度毒偵字第2163號），嗣因被告就被訴事實為有罪陳述，經
本院告知簡式審判程序意旨並聽取公訴人及被告之意見後，本院
合議庭裁定由受命法官獨任依簡式審判程序審理，判決如下：
    主  文
李金瑤施用第一級毒品，處有期徒刑拾壹月。
    事  實
一、李金瑤前於民國95年間因施用毒品案件，經本院以95年度毒
    聲字第469 號裁定送觀察、勒戒後，認無繼續施用毒品之傾
    向，於95年4 月12日執行完畢出所，並經臺灣高雄地方法院
    檢察署檢察官以95年度毒偵字第2425號為不起訴處分確定。
    詎其猶不知悔改，於前開觀察、勒戒執行完畢釋放後5 年內
    ，復基於施用第一級毒品之犯意，於100 年2 月7 日上午8
    時許，在其位於高雄市○○區○○路90之4 號住處內，以將
    第一級毒品海洛因摻水置於針筒內注射之方式，施用海洛因
    1 次。嗣於同年2 月8 日晚上11時50分許，在上開住處前為
    巡邏員警查獲，經其同意採尿送驗後，結果呈嗎啡、可待因
    陽性反應，始悉上情。
二、案經高雄市政府警察局岡山分局移送臺灣高雄地方法院檢察
    署檢察官偵查起訴。
    理  由
一、本件被告李金瑤所犯係死刑、無期徒刑、最輕本刑為3 年以
    上有期徒刑以外之罪，其於準備程序中就被訴事實為有罪之
    陳述，經法官告知簡式審判程序之旨，並聽取公訴人及被告
    之意見後，經本院合議庭裁定由受命法官獨任進行簡式審判
    程序，合先敘明。
二、上揭犯罪事實業據被告坦承不諱，且被告為警查獲後，經採
    其尿液送驗結果，呈現嗎啡、可待因陽性反應，有高雄市政
    府警察局岡山分局毒品案尿液對照表、臺灣檢驗科技股份有
    限公司濫用藥物實驗室- 高雄100 年2 月11日第KH/2011/00
    000000號濫用藥物尿液檢驗報告各1 份在卷可稽（見警卷第
    2 、5 頁），足見被告之任意性自白與事實相符，得為認定
    被告犯罪之依據。是以，被告上開施用第一級毒品之犯行，
    堪以認定。另被告前因施用毒品案件，有事實欄所載受觀察
    、勒戒執行完畢之事實，有臺灣高等法院被告前案紀錄表1
    份在卷可憑，其於觀察、勒戒執行完畢釋放後，5 年內再犯
    本件施用第一級毒品之犯行，依法自應予以追訴處罰。
三、按海洛因係毒品危害防制條例第2 條第2 項第1 款所稱之第
    一級毒品，依法不得持有、施用。是核被告所為，係犯毒品
    危害防制條例第10條第1 項之施用第一級毒品罪。其為施用
    而持有第一級毒品之低度行為，應為其施用之高度行為所吸
    收，不另論罪。又被告前因竊盜、詐欺案件，先後經本院以
    97年度審簡字第4759、5279號分別判處有期徒刑2 月、3 月
    確定，並以98年度審聲字第1706號裁定應執行刑為有期徒刑
    4 月；又因施用毒品案件，先後經本院以98年度審訴字第70
    6 、2207號各判處有期徒刑7 月確定，並以98年度審聲字第
    3245號裁定應執行刑為有期徒刑1 年1 月，與前開應執行刑
    有期徒刑4 月接續執行，於99年6 月22日假釋出監並付保護
    管束，惟因被告於假釋期間另犯施用毒品案件，經本院以99
    年度審訴字第3210號判處有期徒刑8 月確定，前開假釋因而
    經撤銷，尚須執行殘刑，有上開臺灣高等法院被告前案紀錄
    表、法務部矯正署高雄監獄報請撤銷假釋報告表在卷可稽，
    是本件被告尚不構成累犯，起訴意旨認被告係屬累犯，容有
    誤會，附此敘明。爰審酌被告前有竊盜前科，又因違反毒品
    危害防制條例案件，經觀察、勒戒及刑之執行，素行不佳，
    且迭經本院以98年度審訴字第706 、2207號、99年度審訴字
    第3210、3715、4486號、100 年度審訴字第559 號分別判處
    有期徒刑7 月、7 月、8 月、9 月、9 月、10月確定，有上
    開臺灣高等法院被告前案紀錄表可參，仍未能徹底戒絕毒品
    ，再犯本件施用第一級毒品罪，顯見其意志不堅，毫無戒毒
    悔改之意，且其施用毒品造成家庭負擔，對於國家、社會治
    安有潛在之危險及影響，行為實有不該，惟念及被告於本院
    審理時尚能坦承犯行，犯後態度尚可，且其本次施用毒品，
    乃戕害一己之身體健康，尚無證據證明其於施用毒品後犯案
    害及他人，並考量其犯罪動機、目的、所生危害，及其自稱
    高職肄業、家庭經濟狀況勉持、入監執行之前無業、尚有一
    名子女須撫養等一切情狀（見警卷第3 頁調查筆錄受詢問人
    欄、本院卷第32頁），量處如主文所示之刑，以示懲儆。
據上論斷，應依刑事訴訟法第299 條第1 項前段、第273 條之1
第1 項，毒品危害防制條例第10條第1 項，判決如主文。
本案經檢察官王兆琳到庭執行職務。
中    華    民    國    100   年    7     月    14    日
                      刑事第十庭      法  官  周佳佩
以上正本證明與原本無異。
如不服本判決應於收受判決後10日內向本院提出上訴書狀，並應
敘述具體理由。其未敘述上訴理由者，應於上訴期間屆滿後20日
內向本院補提理由書（均須按他造當事人之人數附繕本) 「切勿
逕送上級法院」。
中    華    民    國    100   年    7     月    14    日
                                      書記官  李承悌
附錄本案論罪科刑法條：
毒品危害防制條例第10條第1 項
施用第一級毒品者，處6 月以上5 年以下有期徒刑。